臺灣新北地方法院刑事判決　　　　　　110年度審易字第899號
公　訴　人　臺灣新北地方檢察署檢察官
被　　　告　黃宗暉


上列被告因違反槍砲彈藥刀械管制條例案件，經檢察官提起公訴
（110 年度偵字第16467 號），被告於準備程序中就被訴事實為
有罪之陳述，本院裁定進行簡式審判程序，茲判決如下：
    主  文
黃宗暉犯非法持有魚槍罪，累犯，處拘役貳拾日，如易科罰金，
以新臺幣壹仟元折算壹日，扣案之魚槍（含隨附魚叉壹支）壹把
沒收。
    事  實
一、黃宗暉前因施用毒品案件，經本院以104 年度簡字第3890號
    判處有期徒刑5 月確定，於民國104 年11月3 日易科罰金執
    行完畢。詎不知悔改，明知具有殺傷力之魚槍，為槍砲彈藥
    刀械管制條例所管制之物品，未經許可，不得無故持有，竟
    於107 年間某日，在基隆市海邊某處拾獲具有殺傷力之魚槍
    1 把（槍枝管制編號：0000000000號）而無故持有之。嗣於
    110 年3 月25日晚間9 時50分許，為警在新北市○○區○○
    街00巷00弄0 號前查獲，並扣得魚槍（含隨附魚叉1 支）1
    把。
二、案經新北市政府警察局三重分局報告臺灣新北地方檢察署檢
    察官偵查起訴。
    理  由
一、按除被告所犯為死刑、無期徒刑、最輕本刑為3 年以上有期
    徒刑之罪或高等法院管轄第一審案件者外，於第一次審判期
    日前之準備程序進行中，被告先就被訴事實為有罪之陳述時
    ，審判長得告知被告簡式審判程序之旨，並聽取當事人、代
    理人、辯護人及輔佐人之意見後，裁定進行簡式審判程序，
    刑事訴訟法第273 條之1 第1 項定有明文。本件被告所犯係
    死刑、無期徒刑、最輕本刑為3 年以上有期徒刑以外之罪，
    其於準備程序中就被訴事實為有罪之陳述，經本院告知簡式
    審判程序之旨，並聽取公訴人及被告之意見後，認宜進行簡
    式審判程序，爰依上開規定裁定行簡式審判程序。
二、上揭事實，業據被告於警詢、偵查、本院準備程序及審理時
    均坦承不諱，並有新北市政府警察局三重分局扣押筆錄、扣
    押物品目錄表、現場及槍枝相片、內政部警政署刑事警察局
    110 年4 月22日刑鑑字第1100035372號鑑定書在卷可稽，被
    告犯行洵堪認定，應依法論科。
三、核被告所為，係犯槍砲彈藥刀械管制條例第9 條第3 項之非
    法持有魚槍罪。另按連續、接續或繼續犯之行為過程中，遇
    有刑罰之法律變更時，其一部行為涉及舊法，一部行為涉及
    新法者，仍應依最後行為時之法律處斷（最高法院96年度台
    上字第2162號判決意旨參照）。而槍砲彈藥刀械管制條例第
    9 條第3 項，係於109 年6 月10日修正公布，並自同年月12
    日生效，被告上開未經許可持有魚槍之行為，係自107 年間
    某日繼續至110 年3 月25日晚間9 時50分許為警查獲為止，
    揆諸前開說明，應依修正後之規定處斷，附此敘明。又按持
    有之繼續，為行為之繼續，亦即一經持有，罪已成立，但其
    完結須繼續至持有行為終了時為止，均論為一罪，是被告未
    經許可持有魚槍，係行為之繼續，應僅論以繼續犯一罪。再
    按繼續犯係行為之繼續，非狀態之繼續，因此繼續犯之「最
    初行為」、「中間行為」或「行為終了」祇要其中一部行為
    係在另一犯罪所處徒刑執行完畢5 年以內者，即該當累犯規
    定之要件（最高法院108 年度台非字第65號判決意旨參照）
    。查被告前有如事實欄所載有期徒刑執畢紀錄，有臺灣高等
    法院被告前案紀錄表1 份在卷可稽，而其未經許可持有魚槍
    行為之一部，係在上述有期徒刑執行完畢5 年以內，揆諸前
    揭說明，仍屬累犯，另本院審酌被告前未曾因未經許可持有
    魚槍案件經法院判處罪刑確定，參照司法院釋字第77 5號解
    釋之意旨不加重其刑。爰審酌被告犯罪之動機、目的、手段
    ，其未經許可持有魚槍，對他人生命、身體安全構成潛在威
    脅，惟未產生危害，以及被告犯後坦承犯行之態度等一切情
    狀，量處如主文所示之刑，並諭知易科罰金之折算標準，以
    資懲儆。扣案之魚槍（含隨附魚叉1 支）1 把，屬違禁物，
    爰依刑法第38條第1 項規定，宣告沒收之。
據上論斷，應依刑事訴訟法第273 條之1 第1 項、第299 條第1
項前段，槍砲彈藥刀械管制條例第9 條第3 項，刑法第11條前段
、第47條第1 項、第41條第1 項前段、第38條第1 項，判決如主
文。
本案經檢察官羅雪舫提起公訴，檢察官陳漢章到庭執行職務。
中    華    民    國   110    年    10    月    28    日
                  刑事第二十四庭  法  官  徐子涵
上列正本證明與原本無異。
如不服本判決，應於判決送達後20日內敘明上訴理由，向本院提
出上訴狀 (應附繕本) ，上訴於臺灣高等法院。其未敘述上訴理
由者，應於上訴期間屆滿後20日內向本院補提理由書「切勿逕送
上級法院」。
                                  書記官  游士霈
中    華    民    國   110    年    10    月    28    日
附錄本案論罪科刑法條全文：
槍砲彈藥刀械管制條例第9 條
未經許可，製造、販賣、轉讓、出租或出借制式或非制式魚槍者
，處一年以下有期徒刑、拘役或新臺幣五十萬元以下罰金。
意圖供自己或他人犯罪之用，而犯前項之罪者，處二年以下有期
徒刑、拘役或新臺幣一百萬元以下罰金。
未經許可，持有、寄藏或意圖販賣而陳列制式或非制式魚槍者，
處六月以下有期徒刑、拘役或新臺幣五十萬元以下罰金。
第一項及第二項之未遂犯罰之。